臺灣高等法院刑事判決
108年度上易字第2295號
上  訴  人  
即  被  告  邱英哲




上列上訴人即被告因竊盜等案件，不服臺灣新北地方法院108年
度審易字第1028號，中華民國108年8月1日第一審判決（起訴案
號：臺灣新北地方檢察署108年度偵字第1748號），提起上訴，
本院判決如下：
    主  文
上訴駁回。
    事  實
一、邱英哲於民國107年10月21日14時35分許，騎乘車牌000-000
    號輕型機車，行經陳心榆位於新北市○○區○○路000號3樓住處
    樓下，見1樓及3樓之大門均未關閉，認有機可乘，竟意圖為
    自己不法之所有，基於侵入住宅竊盜之犯意，擅自進入上開
    陳心榆住處（侵入住宅部分未據告訴），徒手竊取其內陳心
    榆所有之粉紅色限量電腦包（內有EPC華碩10吋貝殼機電腦1
    台）、華碩手機1支、行動電源1個、存摺3本、護照1本、印
    章1枚、長型存錢筒1個（內有現金新臺幣【下同】3,000元
    ）、及斜口鉗1支等物品，得手後旋即騎車離去。嗣邱英哲
    於107年10月24日23時41分許，騎乘上開機車行經新北市中
    和區連城路與新生街口經警攔查，並經邱英哲同意搜索，在
    上開機車內扣得上開粉紅色限量電腦包（內有EPC華碩10吋
    貝殼機電腦1台）、華碩手機1支、行動電源1個、存摺3本、
    護照1本及印章1枚（扣案物均已合法發還陳心榆）。
二、案經陳心榆訴由新北市政府警察局中和分局報告臺灣新北地
    方檢察署檢察官偵查起訴。
    辦。
    理  由
壹、本院審理範圍：
    上訴人即被告（下稱被告）邱英哲提起上訴後，嗣就其被訴
    毀損部分具狀撤回上訴（見本院卷第99頁），而檢察官就原
    審判決並未上訴，故原審判決關於被告毀損罪部分，即已確
    定，是本院審理範圍僅限於原審判決關於被告竊盜罪部分，
    合先敘明。
貳、證據能力部分：
    按被告以外之人於審判外之陳述，雖不符刑事訴訟法第159
    條之1至第159條之4之規定，而經當事人於審判程序同意作
    為證據，法院審酌該言詞陳述或書面陳述作成時之情況，認
    為適當者，亦得為證據。又當事人、代理人或辯護人於法院
    調查證據時，知有第159條第1項不得為證據之情形，而未於
    言詞辯論終結前聲明異議者，視為有前項之同意，同法第15
    9條之5亦有明定。查本件檢察官及被告就本判決下列所引被
    告以外之人於審判外陳述之證據能力均不予爭執，迄至言詞
    辯論終結，亦未對該等證據之證據能力聲明異議，本院審酌
    該些供述證據作成時，核無違法取證或其他瑕疵，認為以之
    作為本案之證據屬適當，自有證據能力。其餘資以認定被告
    犯罪事實之非供述證據，均查無違反法定程序取得之情形，
    依刑事訴訟法第158條之4反面規定，亦具證據能力。  
參、實體部分：
一、認定犯罪事實所憑之證據及理由：
    上揭犯罪事實，業據被告於警詢、原審準備程序、審理及本
    院準備程序、審理中，均坦承不諱，核與證人即告訴人陳心
    榆於警詢時之證述情節相符，並有自願受搜索同意書、新北
    市政府警察局中和分局搜索扣押筆錄、扣押物品目錄表、贓
    物認領保管單、勘察採證同意書、車號查詢機車車籍、監視
    錄影畫面照片及監視錄影畫面光碟等在卷可稽，足認被告任
    意性自白與事實相符，堪以採信。本案事證明確，被告犯行
    洵堪認定，應依法論科。
二、論罪：    
  ㈠按行為後法律有變更者，適用行為時之法律；但行為後之法
    律有利於行為人者，適用最有利於行為人之法律，刑法第2
    條第1項定有明文。查被告行為後，刑法第321條第1項業於1
    08年5月29日修正公布，並於同年5月31日施行，經比較新舊
    法之結果，修正後之規定提高罰金刑之法定刑度，修正後之
    規定並未有利被告，依刑法第2條第1項前段規定，應適用修
    正前刑法第321條第1項規定論處。    
  ㈡核被告所為，係犯修正前刑法第321條第1項第1款之侵入住宅
    竊盜罪。
三、原審以被告犯罪明確，而適用刑法第2條第1項前段、修正前
    刑法第321條第1項第1款、刑法第41條第1項前段、第38條之
    1第1項前段、第3項等規定，並說明審酌被告不思以正當途
    徑獲取所需，任意侵入他人住處竊取財物，同時侵害告訴人
    之財產法益及居住安寧，實屬不該；兼衡其竊得財物之價值
    、坦承犯行惟尚未賠償告訴人等所受損害之犯後態度、國中
    肄業之智識程度、入監前於自助餐店工作、與父親同住、未
    婚、無子女之家庭生活狀況等一切情狀，量處有期徒刑7月
    。復就沒收部分說明：被告為本案竊盜犯行竊得之粉紅色限
    量電腦包1個、EPC 華碩10吋貝殼機電腦1台、華碩手機1支
    、行動電源1個、存摺3本、護照1本、印章1枚、長型存錢筒
    1 個、現金3,000元及斜口鉗1支，均為被告之犯罪所得，其
    中之長型存錢筒1個、現金3,000元及斜口鉗1支，未扣案亦
    未實際合法發還被害人，應依刑法第38條之1第1項前段、第
    3 項規定宣告沒收，於全部或一部不能沒收或不宜執行沒收
    時，追徵其價額；其餘物品則均已發還告訴人陳心榆，有贓
    物認領保管單在卷可佐，無庸宣告沒收。經核原判決認事用
    法，洵無違誤，量刑亦屬妥適。
四、被告上訴意旨略以：被告犯下本案，內心懊悔不已，本件被
    告是主動投案，請求從輕判處得易科罰金之刑云云（見本院
    卷第19、114、117頁）。惟按，刑事審判旨在實現刑罰權分
    配的正義，故法院對有罪被告科刑，應符合罪刑相當之原則
    ，使輕重得宜，罰當其罪，以契合社會法律感情，此所以刑
    法第57條明定科刑時應審酌一切情狀，尤應注意該條所列10
    款事項以為科刑輕重之標準，俾使法院就個案之量刑，能斟
    酌至當。又量刑輕重係屬事實審法院得依職權自由裁量事項
    ，苟已斟酌刑法第57條各款所列情狀而未逾越法定刑度，不
    得遽指為違法（最高法院98年台上字第5002號判決要旨參照
    ）。本件原審判決已以被告之責任為基礎，詳予審酌刑法第
    57條各款所列情形，為科刑輕重標準之綜合考量，在法定刑
    度內，斟酌科刑，尚無偏執一端，致明顯失出失入，客觀上
    不生量刑裁量權濫用或違反比例原則、罪刑均衡原則之情形
    ，核與罪刑相當原則無悖，自無不合。從而，本件被告徒憑
    前詞提起上訴，指摘原審量刑過重，請求從輕判處得易科罰
    金之刑云云，為無理由，應予駁回。    
據上論斷，應依刑事訴訟法第368條，判決如主文。
本案經檢察官林卓儀提起公訴，檢察官陳昱旗到庭執行職務。
中    華    民    國   109    年    2     月    27    日
                  刑事第二十三庭審判長法  官  李釱任
                                      法  官  梁耀鑌
                                      法  官  連育群
以上正本證明與原本無異。
不得上訴。
                                      書記官  廖紫喬
中    華    民    國    109   年    3     月    2     日
附錄：本案論罪科刑法條全文                            
修正前刑法第321 條
犯竊盜罪而有下列情形之一者，處6 月以上、5 年以下有期徒刑
，得併科新臺幣10萬元以下罰金：
一、侵入住宅或有人居住之建築物、船艦或隱匿其內而犯之者。
二、毀越門扇、牆垣或其他安全設備而犯之者。
三、攜帶兇器而犯之者。
四、結夥三人以上而犯之者。
五、乘火災、水災或其他災害之際而犯之者。
六、在車站、埠頭、航空站或其他供水、陸、空公眾運輸之舟、
    車、航空機內而犯之者。前項之未遂犯罰之。